【裁判字號】    99,交簡上,6
【裁判日期】    990331
【裁判案由】    公共危險
【裁判全文】
臺灣板橋地方法院刑事判決             99年度交簡上字第6號
上  訴  人
即  被  告  乙○○
上列上訴人因公共危險案件，不服本院98年度交簡字第7125號中
華民國98年12月16日第一審判決（聲請簡易判決處刑案號：98年
度偵字第27396 號），提起上訴，本院管轄之第二審合議庭判決
如下：
    主  文
上訴駁回。
乙○○緩刑貳年。
    事實及理由
一、本案經本院審理結果，認第一審簡易判決認被告乙○○犯刑
    法第185 條之3 之不能安全駕駛動力交通工具罪，判處罰金
    新臺幣五萬元，如易服勞役以新臺幣一千元折算一日，認事
    用法及量刑均無不當，應予維持，並除「被告係於民國98年
    9 月29日下午5 時許起飲酒至同日晚上7 時許（聲請書僅載
    為「7 時許」），已達不能安全駕駛之狀態下，仍騎乘車號
    UEP-757 號輕型機車（聲請書誤載為「重型機車」）在道路
    上行駛，於同日晚上7 時35分許（聲請書誤載為「53分許」
    ），遇警攔停檢測」等事實，應予更正外，餘均引用如附件
    第一審判決書記載之事實、證據及理由。
二、被告上訴意旨略以：被告承認本件原審及聲請書所認酒後不
    能安全駕駛動力交通工具之犯罪事實，惟認原審判決量刑過
    重，被告無力負擔，爰提起上訴，請撤銷原判決改判較輕刑
    度云云。
三、本件訊據上訴人即被告乙○○對於原審判決認定之犯罪事實
    坦承不諱，復有酒精測定紀錄表、酒後生理協調平衡檢測紀
    錄表、刑法第185 條之3 案件測試觀察紀錄表等附卷可資佐
    證，被告本件酒後不能安全駕駛動力交通工具犯行事證明確
    ，原審判決認事用法，經核並無不合，量刑亦屬妥適，被告
    上訴顯無理由，應予駁回。惟另查被告前未曾因故意犯罪受
    有期徒刑以上刑之宣告，此有臺灣高等法院被告前案紀錄表
    在卷可稽，而其係因一時失慮，而觸犯本件刑罰，是衡其經
    此教訓後，應知所警惕，信無再犯之虞，本院因認原審判決
    所宣告之刑以暫不執行為適當，爰併予宣告緩刑二年，以啟
    自新。
據上論斷，應依刑事訴訟法第455 條之1 第1 項、第3 項、第36
8 條、第373 條，刑法第74條第1 項第1 款，判決如主文。
本案經檢察官李超偉到庭執行職務
中    華    民    國    99    年    3     月    31    日
                  交通法庭  審判長法  官  李  釱  任
                                  法  官  陳  正  偉
                                  法  官  彭  全  曄
以上正本證明與原本無異
本件不得上訴
                                  書記官  謝  雪  紅
中    華    民    國    99    年    4     月    6     日
附錄本案論罪科刑法條全文：刑法第185條之3
中華民國刑法第185條之3
服用毒品、麻醉藥品、酒類或其他相類之物，不能安全駕駛動力
交通工具而駕駛者，處1年以下有期徒刑、拘役或科或併科15萬
元以下罰金。
--------------------------------------------------------
附件：
┌─────────────────────────────┐
│臺灣板橋地方法院刑事簡易判決        98年度交簡字第7125號  │
│聲  請  人  臺灣板橋地方法院檢察署檢察官                  │
│被      告  乙○○  男  72歲（民國○○年○○月○○日生）        │
│                    身分證統一編號：Ｚ000000000號          │
│                    住臺北縣中和市○○路581巷31弄2之11號  │
│                      2樓                                 │
│上列被告因公共危險案件，經檢察官聲請以簡易判決處刑（98年  │
│度偵字第27396號），本院判決如下：                         │
│    主      文                                            │
│乙○○服用酒類，不能安全駕駛動力交通工具而駕駛，處罰金新  │
│臺幣伍萬元，如易服勞役，以新臺幣壹仟元折算壹日。          │
│    事實及理由                                            │
│一、本件犯罪事實及證據，均引用如附件檢察官聲請簡易判決處  │
│    刑書之記載。                                          │
│二、核被告乙○○所為，係犯刑法第185 條之3 服用酒類不能安  │
│    全駕駛動力交通工具而駕駛之罪。爰審酌被告明知酒精成分  │
│    對人之意識能力具有不良影響，酒後駕車對一般往來之公眾  │
│    及駕駛人自身皆具有高度危險性，既漠視自己安危，尤罔顧  │
│    公眾安全，於服用酒類，酒後呼氣酒精濃度達每公升0.67毫  │
│    克，已處於不能安全駕駛動力交通工具之狀態，仍騎乘機車  │
│    行駛於道路上，對交通安全所生之危害非輕，及犯後坦承犯  │
│    行態度良好等一切情狀，量處如主文所示之刑，並諭知易服  │
│    勞役之折算標準，以示懲儆。                            │
│三、依刑事訴訟法第449 條第1 項前段、第3 項、第454 條第 2  │
│    項，刑法第185 條之3 、第42條第3 項，刑法施行法第1條   │
│    之1 第1 項，逕以簡易判決處刑如主文。                  │
│四、如不服本判決，得自收受送達之日起10日內向本院提出上訴  │
│    狀，上訴於本院第二審合議庭（須附繕本）。              │
│中    華    民    國    98    年    12    月    16    日  │
│                      交通法庭    法  官  侯  志  融      │
│上列正本證明與原本無異。                                  │
│                                  書記官  林  伶  芳      │
│中    華    民    國    98    年    12    月    16    日  │
│附錄本案論罪科刑法條全文：                                │
│中華民國刑法第185條之3                                    │
│服用毒品、麻醉藥品、酒類或其他相類之物，不能安全駕駛動力  │
│交通工具而駕駛者，處1年以下有期徒刑、拘役或科或併科15萬   │
│元以下罰金。                                              │
│--------------------------------------------------------  │
│附件：                                                    │
│臺灣板橋地方法院檢察署檢察官聲請簡易判決處刑書            │
│                                     98年度偵字第27396號  │
│    被      告  乙○○  男  71歲（民國○○年○○月○○日生）    │
│                        住臺北縣中和市○○路581巷31弄2之  │
│                          11號2樓                         │
│                        國民身分證統一編號：Ｚ000000000號  │
│上列被告因違背安全駕駛致交通危險罪案件，業經偵查終結，認  │
│為宜聲請以簡易判決處刑，茲將犯罪事實及證據並所犯法條分敘  │
│如下：                                                    │
│        犯罪事實                                          │
│一、乙○○於民國98年9月29日7時許，在臺北縣中和市○○路友  │
│    人住處飲酒後，已達不能安全駕駛之狀態下，仍騎乘車牌號  │
│    碼UEP-757號重型機車在道路上行駛，嗣於同日7時53分許，  │
│    行經臺北縣中和市○○路與員山路口，為警攔檢實施酒測，  │
│    發現其吐氣所含酒精成分已達每公升0.67毫克而查悉上情。  │
│二、案經臺北縣政府警察局中和第二分局移送偵辦。            │
│        證據並所犯法條                                    │
│一、訊據被告乙○○對於其於上揭時、地飲酒後呼氣所含酒精成  │
│    分已達每公升0.67毫克之情形下，仍騎乘上開重型機車之事  │
│    實迭於警詢及本署偵查中均供認不諱，並有酒精測定紀錄表  │
│    、刑法第185條之3案件測試觀察紀錄表、臺北縣政府警察局  │
│    舉發違反道路交通管理事件通知單各1份在卷足據，被告罪   │
│    嫌應堪認定。                                          │
│二、核被告所為，係犯刑法第185條之3之危險駕駛罪嫌。請審酌  │
│    被告並無前科，有本署刑案資料查註紀錄表可稽，且年歲已  │
│    高，經此移送及聲請，當知所警惕，信無再犯之虞，請予宣  │
│    告緩刑，以勵自新。                                    │
│三、依刑事訴訟法第451條第1項聲請逕以簡易判決處刑。        │
│    此    致                                              │
│臺灣板橋地方法院                                          │
│中    華    民    國    98    年    10    月   30     日  │
│                              檢  察  官 丙○○           │
│                                         甲○○           │
│上開正本證明與原本無異                                    │
│中    華    民    國    98    年    11   月    10    日   │
│                              書  記  官 陳香宇           │
└─────────────────────────────┘

司法院資訊處製作；財團法人民間司法改革基金會備份。
